Joaquin Ruiz Diaz

Full Stack Web Developer

Florida Oeste, Vicente López 11 60327-735 joaquing.ruizdiaz@gmail.com https://portfolio-joaquinrd.vercel.app/ www.linkedin.com/in/joaquindev https://github.com/joaquingrd

Soy Full Stack Web con experiencia en tecnologías como JavaScript, TypeScript, Next.JS, React, Redux, NodeJS, ExpressJS, MongoDB, PostgreSQL, MySQL, Bootstrap y Figma. También tengo amplio conocimiento en herramientas como GitHub, Git, Slack y Trello, y he trabajado en equipos ágiles usando metodologías Scrum. Además, soy Lic. en Administración y Contabilidad lo que me otorgó habilidades tales como trabajo en equipo, buena comunicación, liderazgo, pensamiento lógico y analítico, resolución de conflictos y análisis de datos de forma masiva.

TECNOLOGÍAS

JavaScript | JAVA | TypeScript | NextJS | React | Redux | NodeJS | ExpressJS | MongoDB | PostgreSQL | MySQL | APIs Rest | HTML | CSS | Bootstrap | Figma | ES6

Herramientas: GitHub, Git, Slack, Trello. Agile: Scrum.

IDIOMAS

Portugués: fluido – C2 Inglés: elemental – A2

FORMACIÓN ACADÉMICA

- Tecnicatura Universitaria en TI Universidad Tecnológica Nacional (UTN) En curso 2° año.
- Full Stack Web Developer Henry Bootcamp. 800 horas de cursado teórico-práctico Finalizado (2023).
- Licenciado en Administración Universidad Adventista del Plata Finalizado (2019).
- Analista Contable Universidad Adventista del Plata Finalizado (2017).

PROYECTOS

• Full Stack Web Developer – BidWiz Project. Henry Bootcamp, Buenos Aires, Argentina. (Jul - 2024)

BidWiz es una aplicación que se centra en la búsqueda y contratación de profesores particulares. Trabajé en el diseño de toda la aplicación e implementé filtros combinados, ordenamientos por review, DarkMode, acordeones para el Profile, realicé un tablero Dashboard para el perfil Admin con borrado lógico y estadísticas generales de usuarios y ventas, e implementé Cloudinary para el almacenamiento de archivos y fotos, entre otros.

Como equipo realizamos la implementación exitosa de Google Authenticator, Firebase y Mercado Pago como plataforma de pago.

Tecnologias utilizadas: Figma como herramienta de diseño colaborativo. MongoDB y Firebase como bases de datos. Para el desarrollo del Backend, utilizamos nestJS y TypeScript, mientras que en el Frontend hemos utilizado Next.js, TypeScript, Redux Toolkit y Sass.

- https://bid-wiz-frontend.vercel.app/
- https://github.com/Mr-Hache/bidWiz-Frontend
- https://github.com/Mr-Hache/bidWiz-Backend

• Portfolio Personal. (Abr – 2023)

Para diseñar la interfaz gráfica fue utilizado HTML5, CSS3 y Bootrsap para establecer el estilo y diseño visual. Agregué funcionalidad interactiva utilizando JavaScript para crear animaciones, transiciones y efectos visuales. Para mejorar la eficiencia y escalabilidad del sitio, integré la biblioteca de React y Redux. Además, aseguré que el sitio fuera completamente responsive para su acceso desde cualquier dispositivo.

- https://portfolio-joaquinrd.vercel.app/
- https://github.com/joaquingrd/portfolio-vercel

• Full Stack Web Developer – Countries App.

(Ene - 2023)

Henry Bootcamp, Buenos Aires, Argentina.

Diseño y desarrollo de una App interactiva de países que incluía: landing page, home con las cartas de los países y sus banderas, paginado, página detail por cada país, búsquedas por nombre o ID, filtrados combinados para los países y para las actividades turísticas, ordenamiento alfabético y/o por número de habitantes, formulario para la creación de nuevas actividades turísticas, etc.

- https://github.com/joaquingrd/PI-Countries-Joaquin-Ruiz-Diaz
- https://pi-countries-two.vercel.app

• Front End Developer - Rick & Morty App.

(Dic - 2022)

Henry Bootcamp, Buenos Aires, Argentina.

Diseñar y desarrollar una App interactiva consumiendo los datos de la API de Rick & Morty. La App desarrollada incluía: landing page, home con las cartas de los personajes, detail de los personajes, búsquedas por o ID, formulario para la creación de nuevos personajes, etc.

Realizado con componentes basados en estándares para garantizar la calidad y la compatibilidad de la App.

- https://rick-and-morty-vercel-joaquingrd.vercel.app/
- https://github.com/joaquingrd/RickAndMorty-Vercel

EXPERIENCIA PROFESIONAL

• Responsable de Cobranzas a Obras Sociales y Prepagas

(Sep 2023 – actualidad)

Sanatorio Adventista del Plata – Puiggari, Entre Ríos, Argentina.

Responsable por la implementación de un sistema interno para liquidación y contabilización de honorarios médicos.

Gestión integral del proceso de cobranzas a obras sociales y prepagas, asegurando la correcta imputación de pagos y conciliaciones contables

• Gerente Administrativo Comercial

(Oct 2020 - Oct 2022)

Emporio Rituaali - Rio de Janeiro, Brasil.

Planeamiento estratégico y operacional - Confección y análisis de informes de gestión y financieros - Capacitación y gestión de equipos - Desarrollo de nuevos productos y servicios - Desarrollo de nuevas estrategias de ventas - Reuniones semanales con directoria - Convenios con proveedores y distribuidores.

• Responsable del Departamento de Promoción

(Dic 2017 – Dic 2018)

Universidad Adventista del Plata – Entre Ríos, Argentina.

Análisis, desarrollo y puesta en marcha de un proyecto para captación de nuevos clientes - Capacitación de equipos de trabajo para alcanzar los clientes en cada etapa del funnel de ventas.

FORMACIÓN COMPLEMENTARIA

- NextJS Autodidacta Jun 2023
- TypeScript básico Henry Bootcamp Jun 2023
- Figma Autodidacta Jun 2023
- Bootstrap 5 freeCodeCamp Mar 2023
- Basic JavaScript freeCodeCamp Oct 2022
- ECMAScript 6 & Regular Expressions- freeCodeCamp Oct 2022
- Técnicas de Feedback Assertivo Tatiani Tozetti Desenvolvimento Humano May 2022
- HTML & CSS- Udemy Abr 2022
- Liderança Assertiva Tatiani Tozetti Desenvolvimento Humano Ene 2022
- Gestão de Relacionamentos Digitais Saint Paul Esc. de Negócios May 2020